【裁判字號】    98,易,753
【裁判日期】    980526
【裁判案由】    毒品危害防制條例
【裁判全文】
臺灣板橋地方法院刑事判決               98年度易字第753號
公  訴  人  臺灣板橋地方法院檢察署檢察官
被      告  甲○○
上列被告因違反毒品危害防制條例案件，經檢察官提起公訴（98
年度毒偵字第604 號），本院受理後被告為有罪之陳述，經改行
簡式審判程序，判決如下：
    主  文
甲○○施用第二級毒品，累犯，處有期徒刑柒月。扣案之內有無
法析離之微量第二級毒品甲基安非他命殘渣之塑膠袋壹個沒收銷
燬。
    事  實
一、甲○○前於民國88年間因施用毒品案件，經本院以88年度毒
    聲字第4475號裁定送觀察、勒戒後，認無繼續施用毒品之傾
    向，經臺灣板橋地方法院檢察署檢察官於88年8 月2 日以88
    年度毒偵字第17587 號為不起訴處分確定；又於89年間因施
    用毒品案件，經本院以89年度毒聲字第848 號裁定送觀察、
    勒戒後，認無繼續施用毒品之傾向，經臺灣板橋地方法院檢
    察署檢察官於89年2 月22日以89年度毒偵字第1254號為不起
    訴處分確定；又於同年間因施用毒品案件，經本院以89年度
    毒聲字第3489號裁定令入戒治處所施以強制戒治，並由臺灣
    板橋地方法院檢察署檢察官提起公訴，其中強制戒治部分嗣
    經裁定停止戒治付保護管束，於90年6 月16日期滿，起訴部
    分則經本院於89年8 月14日以89年度易字第2601號判處有期
    徒刑六月，於89年9 月14日確定；又於91年間因偽造文書、
    轉讓毒品、持有毒品等案件，經本院於91年4 月12日以91年
    度訴字第185 號分別判處有期徒刑三月、八月、三月，應執
    行有期徒刑一年，於91年5 月13日確定。上揭各罪所科刑罰
    嗣經本院以92年度聲字第2413號裁定應執行有期徒刑一年六
    月確定。又於91年間因施用毒品案件，經本院以91年度毒聲
    字第2979號、91年度毒聲字第3163號裁定令入戒治處所施以
    強制戒治，於92年10月3 日戒治期滿釋放出所，起訴部分則
    經本院於91年11月25日以91年度簡字第303 號判處有期徒刑
    六月，於91年12月16日確定。嗣於91年7 月23日入監接續執
    行前開刑罰，至93年10月15日假釋出監，於93年12月11日假
    釋期滿執行完畢。又於94年間因施用毒品案件，經臺灣臺北
    地方法院於95年8 月31日以95年度易字第8 號判處有期徒刑
    八月，於95年9 月25日確定；又於95年間因偽造有價證券案
    件，經本院於95年9 月29日以95年度訴字第2569號判處有期
    徒刑一年二月，於95年10月23日確定；又於95年間因施用毒
    品案件，經本院於95年9 月29日以95年度訴字第2398號判處
    有期徒刑八月，於95年11月3 日確定，前開三案罪刑，復經
    本院以96年度聲減字第3803號裁定各減為有期徒刑四月、七
    月、四月，應執行有期徒刑一年二月確定。嗣入監接續執行
    前開刑罰，於96年8 月8 日執行完畢出監（構成累犯）。猶
    不知悔改，復基於施用第二級毒品甲基安非他命之犯意，於
    98年1 月14日晚上8 時許，在臺北縣土城市○○路208 號樓
    梯間處，以玻璃球吸食器點火燒烤後吸食煙霧之方式，施用
    第二級毒品甲基安非他命一次。嗣於98年1 月14日晚上8 時
    許，在臺北縣土城市○○路208 號前為警查獲，並扣得其所
    有供己施用之內有無法析離之微量第二級毒品甲基安非他命
    殘渣之塑膠袋一個，且經警採尿驗悉。
二、案經臺北縣政府警察局新店分局報請臺灣板橋地方法院檢察
    署檢察官偵查起訴，經本院改依簡式審判程序審理。
    理  由
一、訊據被告甲○○於偵查及本院審理時對其於上揭時、地施用
    第二級毒品甲基安非他命之犯行，已坦承不諱。又被告經警
    詢問後所採集之尿液經送檢驗結果，呈施用第二級毒品甲基
    安非他命之陽性反應，有臺灣檢驗科技股份有限公司於98年
    3 月4 日出具之濫用藥物檢驗報告一件附卷可稽。此外，復
    有被告所有內有無法析離之微量第二級毒品甲基安非他命殘
    渣之塑膠袋一個扣案可證。再者，被告前於88年間因施用毒
    品案件，經本院以88年度毒聲字第4475號裁定送觀察、勒戒
    後，認無繼續施用毒品之傾向，經臺灣板橋地方法院檢察署
    檢察官於88年8 月2 日以88年度毒偵字第17587 號為不起訴
    處分確定；又於89年間因施用毒品案件，經本院以89年度毒
    聲字第848 號裁定送觀察、勒戒後，認無繼續施用毒品之傾
    向，經臺灣板橋地方法院檢察署檢察官於89年2 月22日以89
    年度毒偵字第1254號為不起訴處分確定；又於同年間因施用
    毒品案件，經本院以89年度毒聲字第3489號裁定令入戒治處
    所施以強制戒治，並由臺灣板橋地方法院檢察署檢察官提起
    公訴，其中強制戒治部分嗣經裁定停止戒治付保護管束，於
    90年6 月16日期滿，起訴部分則經本院於89年8 月14日以89
    年度易字第2601號判處有期徒刑六月，於89年9 月14日確定
    ；又於91年間因施用毒品案件，經本院以91年度毒聲字第29
    79號、91年度毒聲字第3163號裁定令入戒治處所施以強制戒
    治，於92年10月3 日戒治期滿釋放出所，起訴部分則經本院
    於91年11月25日以91年度簡字第303 號判處有期徒刑六月，
    於91年12月16日確定。又於94年間因施用毒品案件，經臺灣
    臺北地方法院於95年8 月31日以95年度易字第8 號判處有期
    徒刑八月，於95年9 月25日確定；又於95年間因施用毒品案
    件，經本院於95年9 月29日以95年度訴字第2398號判處有期
    徒刑八月，於95年11月3 日確定（上開二案罪刑，復經本院
    以96年度聲減字第3803號裁定各減為有期徒刑四月、四月）
    ，有臺灣高等法院被告前案紀錄表附卷可參，從而本件雖係
    在觀察、勒戒執行完畢釋放後五年以後所為犯行，但被告已
    於五年內再犯施用毒品案件，且經裁判確定，顯見其再犯率
    甚高，原實施觀察、勒戒或強制戒治，已無法收其實效，而
    無五年戒斷期之存在，自無再經觀察、勒戒及強制戒治之必
    要，應由檢察官逕行起訴。綜上，足認被告自白與事實相符
    ，罪證明確，犯行洵堪認定。
二、查甲基安非他命係毒品危害防制條例第2 條第2 項第2 款所
    列之第二級毒品。核被告所為，係犯毒品危害防制條例第10
    條第2 項之施用第二級毒品罪。被告於施用毒品甲基安非他
    命而持有該毒品之低度行為，應為施用之高度行為所吸收，
    不另論罪。查被告前於91年間因施用毒品案件，經本院於89
    年8 月14日以89年度易字第2601號判處有期徒刑六月，於89
    年9 月14日確定；又於91年間因偽造文書、轉讓毒品、持有
    毒品等案件，經本院於91年4 月12日以91年度訴字第185 號
    分別判處有期徒刑三月、八月、三月，應執行有期徒刑一年
    ，於91年5 月13日確定。上揭各罪所科刑罰嗣經本院以92年
    度聲字第2413號裁定應執行有期徒刑一年六月確定。又於91
    年間因施用毒品案件，經本院於91年11月25日以91年度簡字
    第303 號判處有期徒刑六月，於91年12月16日確定。嗣於91
    年7 月23日入監接續執行前開刑罰，至93年10月15日假釋出
    監，於93年12月11日假釋期滿執行完畢。又於94年間因施用
    毒品案件，經臺灣臺北地方法院於95年8 月31日以95年度易
    字第8 號判處有期徒刑八月，於95年9 月25日確定；又於95
    年間因偽造有價證券案件，經本院於95年9 月29日以95年度
    訴字第2569號判處有期徒刑一年二月，於95年10月23日確定
    ；又於95年間因施用毒品案件，經本院於95年9 月29日以95
    年度訴字第2398號判處有期徒刑八月，於95年11月3 日確定
    ，前開三案罪刑，復經本院以96年度聲減字第3803號裁定各
    減為有期徒刑四月、七月、四月，應執行有期徒刑一年二月
    確定。嗣入監接續執行前開刑罰，於96年8 月8 日執行完畢
    出監，有臺灣高等法院被告前案紀錄表在卷可按，其於有期
    徒刑執行完畢後五年以內故意再犯本案之罪，係屬累犯，應
    依刑法第47條第1 項之規定加重其刑。爰審酌被告年值青壯
    ，不思尋求正當之身心發展警惕自持，竟又施用足以導致精
    神障礙、性格異常，甚至造成生命危險之毒品，戕害一己之
    身心健康，對社會治安可能之危害程度非微，惟其於犯罪後
    尚能坦承犯行等一切情狀，量處如主文所示之刑，以示懲儆
    。
三、扣案之內有無法析離之微量第二級毒品甲基安非他命殘渣之
    塑膠袋一個，應概認係查獲之毒品，不問屬於犯人與否，爰
    依毒品危害防制條例第18條第1 項前段規定，併予宣告沒收
    銷燬。
據上論斷，應依刑事訴訟法第273 條之1 第1 項、第299 條第1
項前段，毒品危害防制條例第10條第2 項、第18條第1 項前段，
刑法第11條前段、第47條第1 項，判決如主文。
本案經檢察官劉仕國到庭執行職務
中    華    民    國    98    年    5     月    26    日
                  刑事第十四庭    法  官  張江澤
上列正本證明與原本無異。
如不服本判決，應於判決送達後10日內敘明上訴理由，向本院提
出上訴狀 (應附繕本) ，上訴於臺灣高等法院。其未敘述上訴理
由者，應於上訴期間屆滿後20日內向本院補提理由書「切勿逕送
上級法院」。
                                  書記官  梁宜庭
中    華    民    國    98    年    5     月    26    日
附錄本案論罪科刑法條全文：
毒品危害防制條例第10條
施用第一級毒品者，處六月以上五年以下有期徒刑。
施用第二級毒品者，處三年以下有期徒刑。


司法院資訊處製作；財團法人民間司法改革基金會備份。
